臺灣基隆地方法院民事判決　九十二年度訴字第四八五號
　　原　　　告　藍天麗地公寓大廈管理委員會
　　法定代理人　丙○○
　　訴訟代理人　乙○○
　　被　　　告　福城建設股份有限公司
　　法定代理人　甲○○
　　訴訟代理人　庚○○
　　被　　　告　己○○
　　訴訟代理人　戊○○
　　被　　　告　丁○○
當事人間請求給付管理費事件，本院於民國九十三一月二十九日言詞辯論終結，判決
如下：
    主      文
被告福城建設股份有限公司應給付原告新台幣壹拾玖萬肆仟柒佰拾元，及自民國九
十二年十二月四日起至清償日止，按年息百分之五計算之利息。
被告己○○應給付原告新台幣壹萬貳仟玖佰元，及自民國九十二年十二月五日起至清
償日止，按年息百分之五計算之利息。
被告丁○○應給付原告新台幣壹拾捌萬壹仟玖佰柒拾元，及自民國九十二年十二月五
日起至清償日止，按年息百分之五計算之利息。
訴訟費用由被告福成建設股份有限公司負擔百分之八十三，被告己○○負擔百分之六
，被告丁○○負擔百分之十一。
本判決於原告為被告福城建設股份有限公司以新台幣陸萬伍仟元供擔保，為被告己○
○以新台幣肆仟佰元供擔保，為被告丁○○以新台幣捌仟玖佰元供擔保後，分別得
為假執行。
    事      實
甲、原告方面：
一、聲明：求為判決除假執行擔保金額外，如主文第一、二、三項所示。
二、陳述：被告分別積欠如附表所示之管理費，經一再催索，均置之不理，為此爰以
    起訴狀繕本之送達為催告之通知，並以就審期間為催告期間，訴請判決如訴之聲
    明。
三、證據：提出公寓大廈管理組織報備證明、第一次區分所有權人大會紀錄、基隆市
    安樂區公所九十二年八月七日基安社字第○九二○○○九四六八號函、公司變更
    登記表、戶籍謄本、基隆市安樂地政事務所民眾閱覽異動索引為證。
乙、被告方面：
壹、被告福城建設股份有限公司：
一、聲明：請求判決駁回原告之訴及其假執行之聲請。
二、陳述：被告持有房屋期間，被告怠忽職守，遲遲不進行化糞池維修清理，致原告
    所有之房屋久久無法出售，最後賤價賣予第三人，造成被告營運銷售重大損失，
    被告主張同時履行抗辯，拒絕給付管理費。
貳、被告己○○：
一、聲明：請求判決駁回原告之訴及其假執行之聲請。
二、陳述：被告未盡管理之責，被告拒絕給付管理費。
參、被告丁○○：
一、聲明：請求判決駁回原告之訴及其假執行之聲請。
二、陳述：被告從未接獲被告之繳費通知，並不知情要繳交管理費，現在其所有之房
    屋已經法院查封拍賣，沒有能力支付管理費。
    理      由
一、原告主張其為藍天麗地公寓大廈社區，依法成立並經向主管機關報備之管理委員
    會，依藍天麗地公寓大廈社區第一次區分所有權人大會決議，區分所有權人應向
    管理委員會繳交管理費，管理費以住戶房屋所有權狀登記之坪數每坪每月收取四
    十元計算，被告係藍天麗地公寓大廈之住戶，積欠如附表所示之管理費之事實，
    業據原告提出公寓大廈管理組織報備證明、第一次區分所有權人大會紀錄、基隆
    市安樂區公所九十二年八月七日基安社字第○九二○○○九四六八號函、基隆市
    安樂地政事務所民眾閱覽異動索引為證，被告對此亦不爭執，堪信屬實。
二、被告抗辯被告管理委員會未盡管理之責，拒絕給付管理費等情，惟按公寓大廈之
    公共基金應設專戶儲存，並由管理負責人或管理委員會負責管理，其運用應依區
    分所有權人會議之決議為之，公寓大廈管理條例第十八條第三項定有明文，由此
    可知公寓大廈之管理費等公共基金，係依區分所有權人會議決議之用途作為公寓
    大廈共同使用，管理委員會僅係管理機關，並未取得公共基金之所有權；次按公
    寓大廈管理委員會之組織及選任應於規約中定之；管理委員、主任委員、及管理
    負責人任期為一年；管理委員會應向區分所有權人會議負責，並向其報告會務；
    而管理負責人、主任委員、或管理委員無正當理由未執行區分所有權人會議決議
    事項者，應由主管機關處以罰鍰，同法第二十七條第一項、第二項、第三十六條
    、第三十八條第五款亦規定甚明，管理委員會或管理委員既有執行區分所有權人
    會議決議事項之責，且應向區分所有權人會議負責，倘其執行決議不力、帳目交
    代不清或有其他違法情事，自得以區分所有權人會議之決議加以解任改選、依法
    訴追、求償或由主管機關對其處以罰鍰，至於管理費則係作為公寓大廈共同使用
    ，已如前述，自不得任由區分所有權人以管理委員會未善盡管理職責為由拒繳管
    理費，被告此項拒繳管理費之抗辯於法無據。
三、被告丁○○雖辯稱：其所有之房屋已經法院查封拍賣，沒有能力支付管理費等語
    ，惟按民法上所謂給付不能，係指依社會觀念其給付，已屬不能者而言，買受人
    無支付價金之資力，按諸社會觀念，不得謂為給付不能（最高法院二十年度上字
    第三一八○號判例參照），且有無資力償還，乃執行問題，不得據為不負履行義
    務之抗辯（最高法院十九年上字第一七三三號判例參照），故其此部分之抗辯，
    亦無足採。
四、按區分所有權人或住戶積欠應繳納之公共基金或應分擔或其他應負擔之費用已逾
    二期或達相當金額，經定相當期間催告仍不給付者，管理負責人或管理委員會得
    訴請法院命其給付應繳之金額及遲延利息，公寓大廈管理條例第二十一條定有明
    文；又按遲延之債務，以支付金錢為標的者，債權人得請求依法定利率計算之遲
    延利息；對於利息，無須支付遲延利息；應付利息之債務，其利率未經約定，亦
    無法律可據者，週年利率為百分之五；給付有確定期限者，債務人自期限屆滿時
    起，負遲延責任；給付無確定期限者，債務人於債權人得請求給付時，經其催告
    而未為給付，自受催告時起，負遲延責任，其經債權人起訴，或依督促程序送達
    支付命令者，與催告有同一之效力，民法第二百三十三條第一項前段、第二項、
    第二百零三條、第二百二十九條第一項、第二項分別定有明文。從而，原告請求
    被告福城建設股份有限公司給付十九萬四千七百三十元，及自起訴狀繕本送達翌
    日即九十二年十二月四日起至清償日止，按年息百分之五計算之利息，請求被告
    己○○給付一萬二千九百元，及自九十二年十二月五日起至清償日止，按年息百
　　分之五計算之利息，請求被告丁○○給付一十八萬一千九百七十元，及自九十二
　　年十二月五日起至清償日止，按年息百分之五計算之利息，為有理由，應予准許
　　。又原告陳明願供擔保，請求宣告假執行，核無不合，茲分別酌定相當之擔保金
　　額，予以准許。
五、本件原告之訴為有理由，依民事訴訟法第七十八條、第八十五條第一項但書、第
    三百九十條第二項，判決如主文。
中　　　華　　　民　　　國　　九十三　　年　　　二　　　月　　 十三　　 日
~B臺灣基隆地方法院民事庭
~B　　　法　官　林李達
右為判決正本係照原本作成。
對於本件判決如有不服，應於收受送達後廿日內向本院提出上訴書狀，上訴於台灣高
等法院，並按他造當事人之人數附具繕本。
中　　　華　　　民　　　國　　九十三　　年　　　二　　　月　　　十七　　日
~B　　　書記官　黃錫煒
